# 关于先进制造业企业增值税加计抵减

提问人：Tenda 时间：2023-10-19 17:23:40
求助陈版主！ 2023 年 9 月 3 日，财政部 税务总局关于先进制造业企业增值税加计抵减政策的公告，自 2023 年 1 月 1 日至 2027 年 12 月 31 日，允许先进制造业企业按照当期可抵扣进项税额加计5%抵减应纳增值税税额，想说这个加计递减应该作为经常性损益还是非经常性损益。

回答人：chenyiwei
个人理解，由于该项加计抵减是来源于企业正常经营业务，且该政策目前已知的有效期是 5 年（至 2027 年底），可以在一段较长时间内成为企业收益的稳定来源，因此倾向于作为经常性损益。